臺灣高等法院刑事裁定
110年度聲字第2006號
聲  請  人  臺灣高等檢察署檢察官
受  刑  人  邱泳滄



上列聲請人因受刑人數罪併罰有二裁判以上，聲請定其應執行之
刑（110年度執聲字第937號），本院裁定如下：
    主  文
邱泳滄犯如附表所示各罪所處之刑，應執行有期徒刑伍年伍月。
    理  由
一、聲請意旨略以：受刑人邱泳滄因違反毒品危害防制條例等數
    罪，先後經判決確定如附表，應依刑法第53條、第51條第5
    款規定，定其應執行之刑，爰依刑事訴訟法第477條第1項聲
    請裁定等語。
二、按裁判確定前犯數罪者，併合處罰之。但有下列情形之一者
    ，不在此限：一、得易科罰金之罪與不得易科罰金之罪。二
    、得易科罰金之罪與不得易服社會勞動之罪。三、得易服社
    會勞動之罪與不得易科罰金之罪。四、得易服社會勞動之罪
    與不得易服社會勞動之罪。前項但書情形，受刑人請求檢察
    官聲請定應執行刑者，依第51條規定定之；數罪併罰，有二
    裁判以上者，依刑法第51條之規定，定其應執行之刑；又宣
    告多數有期徒刑者，於各刑中之最長期以上，各刑合併之刑
    期以下，定其刑期。但不得逾30年，刑法第50條、第53條及
    第51條第5款分別定有明文。次按刑事訴訟法第370條第2項
    、第3項，已針對第二審上訴案件之定應執行之刑，明定有
    不利益變更禁止原則之適用；而分屬不同案件之數罪併罰，
    倘一裁判宣告數罪之刑，曾經定其執行刑，再與其他裁判宣
    告之刑定其執行刑時，在法理上亦應同受此原則之拘束（最
    高法院103年度第14次刑事庭會議決議意旨參照）。再按數
    罪併罰中之一罪，依刑法規定得易科罰金，若因與不得易科
    罰金之他罪合併處罰結果而不得易科罰金時，原可易科罰金
    部分所處之刑，自亦無庸為易科折算標準之記載（司法院釋
    字第144號解釋意旨參照）。
三、經查：本件受刑人邱泳滄因違反毒品危害防制條例等數罪，
    先後經判決確定如附表所示之刑，有上開各罪刑事判決及本
    院被告前案紀錄表各1份在卷可憑。上開各罪均係在附表編
    號1所示之罪判決確定前所犯，且本院為犯罪事實最後判決
    之法院。其中附表編號8所示之罪係處得易科罰金之刑，附
    表編號1至7、9所示之罪係處不得易科罰金之刑，合於刑法
    第50條第1項但書第1款之情形，依刑法第50條第2項規定，
    須經受刑人請求檢察官聲請定其應執行刑，始得依刑法第51
    條規定定之。本件受刑人業已請求檢察官就附表所示之罪，
    聲請合併定應執行刑，此有臺灣桃園地方檢察署依102年1月
    23日修正之刑法第50條調查受刑人是否聲請定應執行刑調查
    表影本1份在卷可稽，是本件聲請人聲請定應執行刑，本院
    審核認為正當。
四、爰參酌附表所示各罪宣告刑總和上限、各刑中最長期，及附
    表編號1至2所示之罪，曾經判決定應執行有期徒刑1年1月確
    定、編號3至6所示之罪，曾經判決定應執行有期徒刑2年2月
    確定，並審酌受刑人所犯如附表所示9罪均為違反毒品危害
    防制條例之犯罪，且上開9罪犯罪時間均在106年12月29日至
    107年8月2日間，犯罪時間尚屬密切，暨其所犯之不法內涵
    及侵害法益程度等情，並考量各罪彼此間之關聯性、責任非
    難重複程度較高、數罪所反映受刑人之人格特性、對受刑人
    施以矯正之必要性等，就其所犯附表所示各罪為整體非難，
    定如主文所示之應執行刑。又受刑人所犯附表編號8所示之
    罪雖係處得易科罰金之刑，然因與附表編號1至7、9所示之
    罪判處不得易科罰金之刑合併定其應執行刑，自亦無庸為易
    科罰金折算標準之記載，附此敘明。
據上論斷，應依刑事訴訟法第477條第1項，刑法第50條第2項、
第53條、第51條第5款，裁定如主文。
中　　華　　民　　國　　110 　年　　5 　　月　　26　　日
　　　　　　        刑事第七庭  審判長法　官  孫惠琳
　　　　　　　　　　　　　　　　　　  法　官  張育彰　　
　　　　　　　　　　　　　　　　　　  法　官  王惟琪
以上正本證明與原本無異。
如不服本裁定，應於收受送達後五日內向本院提出抗告狀。
                                      書記官  陳怡君
中　　華　　民　　國　　110 　年　　5 　　月　　27　　日
附表：
編號  1 2 3 罪名  毒品危害防制條例 毒品危害防制條例 毒品危害防制條例 宣告刑  有期徒刑8月 有期徒刑7月 有期徒刑9月 犯罪日期  107/07/05 107/07/05 107/01/03 偵查(自訴)機關年度案號  桃園地檢107年度毒偵字第4536號 桃園地檢107年度毒偵字第4536號 桃園地檢107年度毒偵字第536號 最後事實審 法院 桃園地院 桃園地院 本院  案號 107年度審訴字第1933號 107年度審訴字第1933號 108年度上訴字第67號  判決日期 108/01/23 108/01/23 108/05/14 確定 判決 法院 桃園地院 桃園地院 本院  案號 107年度審訴字第1933號 107年度審訴字第1933號 108年度上訴字第67號  判決 確定日期 108/02/23 108/02/23 108/06/03 是否為得易科罰金之案件  否 否 否 備註  桃園地檢108年度執字第5169號 桃園地檢108年度執字第5169號 桃園地檢108年度執字第9474號   編號1-2應執行有期徒刑1年1月  編號3-6應執行有期徒刑2年2月 

     編號  4 5 6 罪名  毒品危害防制條例 毒品危害防制條例 毒品危害防制條例 宣告刑  有期徒刑9月 有期徒刑7月 有期徒刑7月 犯罪日期  106/12/29~107/01/03 107/01/10 107/01/10 偵查(自訴)機關年度案號  桃園地檢107年度毒偵字第536號 桃園地檢107年度毒偵字第536號 桃園地檢107年度毒偵字第536號  最後事實審 法院 本院 本院 本院  案號 108年度上訴字第67號 108年度上訴字第67號 108年度上訴字第67號  判決日期 108/05/16 108/05/16 108/05/16  確定 判決 法院 本院 本院 本院  案號 108年度上訴字第67號 108年度上訴字第67號 108年度上訴字第67號  判決 確定日期 108/06/03 108/06/03 108/06/03 是否為得易科罰金之案件  否 否 否 備註  桃園地檢108年度執字第9474號 桃園地檢108年度執字第9474號 桃園地檢108年度執字第9474號   編號3-6應執行有期徒刑2年2月   

     編號  7 8 9 罪名  毒品危害防制條例 毒品危害防制條例 毒品危害防制條例 宣告刑  有期徒刑7月 有期徒刑6月 有期徒刑1年6月 犯罪日期  107/02/28 107/02/28 107年7月中旬某日～107/08/02 偵查(自訴)機關 年度案號  桃園地檢108年度毒偵字第950號 桃園地檢108年度毒偵字第950號 桃園地檢107年度毒偵字第5106號  最後事實審 法院 桃園地院 桃園地院 本院  案號 108年度審訴字第680號 108年度審訴字第680號 109年度上訴字第104號  判決日期 108/06/26 108/06/26 109/04/16  確定 判決 法院 桃園地院 桃園地院 本院  案號 108年度審訴字第680號 108年度審訴字第680號 109年度上訴字第104號  判決 確定日期 108/07/22 108/07/22 109/05/15 是否為得易科罰金之案件  否 是 否 備註  桃園地檢108年度執字第11380號 桃園地檢108年度執字第11381號 桃園地檢109年度執字第8826號